最　高　行　政　法　院　裁　定
                                     100年度裁字第1679號
上  訴  人　台灣自來水股份有限公司
代　表　人　阮剛猛
訴訟代理人　何俊墩　律師
被 上訴 人　高雄市東區稅捐稽徵處
代　表　人　王乾勇
上列當事人間地價稅事件，上訴人對於中華民國100年4月29日高
雄高等行政法院100年度簡字第33號判決，提起上訴，本院裁定
如下：
　　主  文
上訴駁回。
上訴審訴訟費用由上訴人負擔。
　　理  由
一、按對於適用簡易程序之裁判提起上訴，須經本院許可。前項
    許可，以訴訟事件所涉及之法律見解具有原則性者為限，行
    政訴訟法第235條定有明文。所謂法律見解具有原則性，係
    指該訴訟事件所涉及之法律問題意義重大，而有加以闡釋之
    必要而言。例如對於行政命令或法規是否牴觸法律而為之判
    斷，或就同類事件所表示之法律見解與其他高等行政法院或
    本院之見解相互牴觸，有由本院統一法律上意見或確認其意
    見之必要情形。
二、本件上訴人對於高雄高等行政法院適用簡易程序所為之判決
    ，提起上訴，係以：依稅捐稽徵法第21條、第22條及同法施
    行細則第7條所定之「地價稅稅籍底冊」，係指稅捐機關每
    年按照地政機關所編送之地價歸戶冊及地籍異動通知資料所
    製作資料為課稅之依據。是以，稅籍底冊資料如有不符，應
    與納稅義務人無涉。又稅捐機關依法徵稅，及納稅義務人依
    法納稅，其應立於平等對待基礎。依土地稅法第41條規定，
    符合同法第17條及第18條規定，得適用特別稅率之用地，土
    地所有權人應於每年（期）地價稅開徵40日前提出申請，逾
    期申請者，自申請之次年期開始適用。亦即，納稅義務人不
    能請求回溯自5年前按特別稅率計徵地價稅。然法令並無規
    定稅捐機關得回溯5年重新訂定稅率，對納稅義務人補徵地
    價稅，是本件被上訴人於99年8月17日追溯核定，對上訴人
    於94年至97年間，各年度適用之稅率提高至千分之五十五，
    補徵原核定稅率千分之十五與重核後稅率千分之五十五間之
    差額，並不公平。同是5年期間有「不作為」之情形，上訴
    人不能回溯5年適用千分之十優惠稅率，惟被上訴人卻能回
    溯5年對無逃漏稅之上訴人加重之千分之五十五稅率，補徵
    稅款，令人不平。原判決未釐清被上訴人於99年8月17日據
    以重新核定追徵94年至97年間按千分之五十五加重稅率計徵
    地價稅差額之「稅籍底冊」是98年、99年間最新建立之稅籍
    底冊，於原判決中未敘明採信被上訴人所主張之理由，原判
    決顯有不備理由之違法。另上訴人經閱卷發現，被上訴人係
    依「線上查詢課稅明細表」及「93、96、99年一般土地各級
    基準地價及累進差額表」通知上訴人補徵94年至97年按千分
    之五十五課徵之地價稅，並非依「稅籍底冊」溯及補徵課稅
    等語，為其論據。惟核其所陳上述理由，係就原審已詳為論
    駁不採之見解，指摘原判決違法，核屬法律見解歧異問題，
    或係就原判決事實認定與證據取捨之職權行使而為爭執，並
    無所涉及之法律見解具有原則性之情事。至於上訴人另指原
    審採書面審理，未發現上訴人代表人於100年4月26日已改由
    阮剛猛接任，原審於100年4月29日所為之判決顯然無效部分
    。經查，本件係訴訟標的金額未逾40萬元適用簡易程序事件
    ，依行政訴訟法第233條第1項規定，得不經言詞辯論為之。
    故原審不經言詞辯論而為判決，於法並無違誤。次查，依行
    政訴訟法第186條準用民事訴訟法第173條規定，民事訴訟法
    第170條有關當事人法定代理人代理權消滅者，訴訟程序在
    有法定代理人承受訴訟以前當然停止之規定，於有訴訟代理
    人時不適用之。本件上訴人於原審係委任何俊墩律師為訴訟
    代理人，有原審委任狀在卷足據。故上訴人原代表人雖於10
    0年4月26日離職，並於同日改由阮剛猛接任，惟上訴人於原
    審既有委任訴訟代理人，則訴訟程序並非當然停止。從而原
    審所為判決並無上訴人所指顯然無效之情形。上訴人此部分
    主張亦均無涉及法律見解具有原則性之情事。上訴人提起上
    訴，依首開規定及說明，不應許可，其上訴難謂合法，應予
    駁回。
三、據上論結，本件上訴為不合法。依行政訴訟法第249條第1項
    前段、第104條、民事訴訟法第95條、第78條，裁定如主文
    。
中　　華　　民　　國　　100　 年　　7　　 月　　14　　日
                    最高行政法院第四庭
                        審判長法官　吳　明　鴻
                              法官　林　茂　權
                              法官　侯　東　昇
                              法官　黃　秋　鴻
                              法官　陳　國　成

以  上  正  本  證  明  與  原  本  無  異
中　　華　　民　　國　　100　 年　　7　　 月　　15　　日
　　　　　　　　　　　　　　　書記官　彭  秀  玲